【裁判字號】    97,抗,926
【裁判日期】    970909
【裁判案由】    聲請定其應執行刑
【裁判全文】
臺灣高等法院刑事裁定                  97年度抗字第926號
抗  告  人
即 受刑 人  甲○○
上列抗告人因犯毒品危害防制條例等案件，不服臺灣宜蘭地方法
院中華民國97年7月21日裁定（97年度聲字第465號），提起抗告
，本院裁定如下：
    主  文
抗告駁回。
    理  由
一、原裁定意旨略以：受刑人（即抗告人）甲○○因毒品、槍砲
    彈藥刀械管制條例等罪，經法院先後判處如附表所示之刑（
    詳如附表所示），均經分別確定在案。其中附表編號三、四
    、五罪係於97年7月1日之前犯之，依新修正刑法第2條之規
    定，適用行為時之刑法第51條第5款之規定，較有利於行為
    人。茲檢察官聲請定其應執行之刑經核尚無不合，分別就附
    表所示編號一、二應減刑之犯罪所處有期徒刑部分與附表編
    號三、四、五、六不應減刑之犯罪所處有期徒刑部分，定其
    應執行之刑為有期徒刑二十年。
二、抗告意旨略以：抗告人於偵查、審理期間已坦承犯下上開罪
    行而深致悔悟，並且尚有父母及妻兒須養育，抗告人亦已罹
    患愛滋病，懇請法院酌量抗告人之家中情形及身體狀況，重
    定應執行之刑云云。
三、按修正前刑法第51條規定，數罪併罰，分別宣告其罪之刑，
    依左列各款定其應執行者：…五、宣告多數有期徒刑者，於
    各刑中之最長期以上，各刑合併之刑期以下，定其刑期。但
    不得逾二十年。…。同法第53條規定，數罪併罰，有二裁判
    以上者，依第51條之規定，定其應執行之刑。次按，「定執
    行刑之立法意旨，一方面為執行刑之便利，他方面係為受刑
    人之利益」（最高法院84年度台非字第452號判決意旨參照
    ），且法律上屬於自由裁量事項，雖非概無法律性拘束，係
    於法律一定外部性界限內（以定執行刑言，即不得違反刑法
    第51條之規定）使法官具體選擇適當處理，因此裁量時須符
    合適用法規目的，受法律秩序理念指導，此即自由裁量內部
    性界限，則關於定應執行之刑，如符內部性界限拘束，即屬
    自由裁量合法行使範圍（最高法院80年度台非字第473號判
    決意旨參照）。
四、經查，本件受刑人所犯如附表編號一至六所示各罪，先後判
    處如附表所示之刑，均經分別確定在案，其中附表編號一、
    二所示之罪，經原審96年度聲減字第938號裁定應執行有期
    徒刑五月確定，附表編號三至五所示之罪，經臺灣板橋地方
    法院95年重訴字第34號判決應執行有期徒刑10年4月確定，
    有臺灣板橋地方法院95年度重訴字第34號判決及本院被告全
    國前案紀錄表可稽；嗣經檢察官聲請定其應執行之刑，原審
    法院經審核卷證結果，認其聲請為正當，依刑事訴訟法第
    477條第1項、修正前刑法第53條、第51條第5款規定，裁定
    其應執行刑為應執行有期徒刑20年。其所定應執行刑係於各
    宣告刑中之刑期最長－有期徒刑10年，各刑合併－有期徒刑
    21年2月以下之範圍內，且原審裁定所定應執行刑亦未逾越
    各該確定判決原已定執行刑，均符合外部性界限及內部性界
    限。原審裁定經核即無不合，受刑人執上開抗告意旨指摘原
    審裁定不當，尚難認有理由，應予駁回。
據上論結，應依刑事訴訟法第412條，裁定如主文。
中    華    民    國    97    年    9    月    9     日
                  刑事第二十二庭審判長法  官  何菁莪
                                      法  官  洪于智
                                      法  官  江振義
以上正本證明與原本無異。
如不服本裁定，應於收受送達後五日內向本院提出抗告狀。
                                      書記官  陳媛容
中    華    民    國    97    年    9     月    9     日


司法院資訊處製作；財團法人民間司法改革基金會備份。
